【裁判字號】    92,交聲,1327
【裁判日期】    921223
【裁判案由】    違反道路交通管理處罰條例聲明異議
【裁判全文】
臺灣臺北地方法院交通事件裁定                  九十二年度交聲字第一三二七號
    異  議  人
    即受處分人  甲○○
右列受處分人因違反道路交通管理處罰條例案件，對於交通部公路總局新竹區監理所
民國九十二年八月五日所為之處分（原處分案號：竹監新五字第裁五一─Ａ四Ｊ四○
一五○七號），聲明異議，本院裁定如左：
        主  文
異議駁回。
        理  由
一、按汽車駕駛人，駕駛車輛未隨身攜帶駕駛執照者，處新臺幣（下同）三百元以上
    六百元以下罰鍰，道路交通管理處罰條例第二十五條第三款定有明文。又按當場
    舉發違反道路交通管理處罰條例事件，應填製舉發違反道路交通管理事件通知單
    （以下簡稱通知單），被查獲之駕駛人或行為人拒絕簽章者，並記明其事由，視
    為已收受，違反道路交通管理事件統一裁罰基準及處理細則第十一條第一項第一
    款亦有明定。
二、本件異議人即受處分人甲○○於九十一年八月十日晚間七時四十五分許，在臺北
    市○○○路○段一四一號前併排停放杜宏毅所有之車牌號碼五Ｄ─二三五三號自
    用小客車，且未帶駕駛執照駕駛前開車輛，而為台北市警察局交通警察大隊直屬
    第三分隊警員徐震宏以受處分人有違反道路交通管理處罰條例第五十六條第一項
    第六款、第二十五條第三款規定之事實當場舉發。惟受處分人當場拒絕簽收舉發
    通知單，且嗣除繳納併排停車罰鍰外，就未帶駕駛執照駕駛車輛部分，並未於前
    開通知單上所載應到案日期前到原處分機關接受裁罰，原處分機關乃依道路交通
    管理處罰條例第二十五條第三款及違反道路交通管理事件統一裁罰標準表之規定
    裁處受處分人罰鍰六百元。異議人雖辯稱：違規當時確有併排停車之事實，然警
    員製作舉發通知單時，其僅開啟駕駛座車門，該車並未發動；是其既未開車，未
    帶駕駛執照不應受罰；又其並未收受罰單，故亦無逾期未繳罰鍰之情事云云。惟
    查，證人即原處分機關認定受處分人有前開違規行為之警員徐震宏於本院九十二
    年十二月十九日調查時，具結證述：「九十一年八月十日十九時四六分在臺北市
    ○○○路二段發現一部自小客車車號五Ｄ─二三五三號，當時車子在那邊併排停
    車，當時車上沒有任何人，我就在那邊現場等候，後來當事人甲○○出來要把車
    子開走，我就詢問他，是否把車子停放在該處，他說是他開的，我就跟他索取駕
    照、行照，他告訴我說他沒有帶駕照、行照，我就請他出示其他證件，他就出示
    本人
    分人開的車門為何？）是駕駛座的車門，他已經上車準備要離開，我把他攔下來
    」等語，是以常情判斷，本件受處分人顯係進入該違規併排停車車輛之駕駛座而
    擬駕駛前開車輛無訛，其未帶駕駛執照駕駛車輛之違規事實，洵堪認定。至受處
    分人當場固拒絕簽收前開舉發通知單，然依首揭違反道路交通管理事件統一裁罰
    基準及處理細則第十一條第一項第一款之規定，應視為已收受；其既未依期限繳
    納罰鍰，自屬逾期。從而，原處分機關依道路交通管理處罰條例第二十五條第三
    款及違反道路交通管理事件統一裁罰標準表之規定，裁處罰鍰六百元，核無不當
    ，本件異議為無理由，應予駁回。
據上論結，應依道路交通案件處理辦法第十九條，裁定如主文。
中      華      民      國    九十二    年     十二     月    二十三    日
                                  臺灣臺北地方法院刑事第十六庭
                                        法  官  王  幸  華
右正本證明與原本無異
如不服本裁定應於送達後五日內向本院提出抗告狀
                                        書記官  陳  泰  寧
中      華      民      國    九十二    年     十二     月    二十六    日


司法院資訊處製作；財團法人民間司法改革基金會備份。
